【裁判字號】    90,訴易,42
【裁判日期】    901128
【裁判案由】    損害賠償
【裁判全文】
臺灣高等法院高雄分院民事判決  九十年度訴易字第四二號
      原      告  乙○○
      被      告  甲○○
右當事人間損害賠償事件，原告於刑事訴訟程序（九十年度上易字第二一九號）提起
附帶民事訴訟（九十年度附民字第七十號），經本院刑事庭移送前來，本院判決如左
：
    主    文
被告應給付原告新臺幣肆拾柒萬柒仟貳佰拾捌元，及自民國九十年三月二十九日起
，至清償日止，按年息百分之五計算之利息。
訴訟費用由被告負擔。
    事    實
甲、原告方面：
一、聲明：求為判決：如主文所示。
二、陳述：
（一）被告於民國八十九年六月十四日晚間十一時許，在高雄縣大寮鄉○○路○段博
      愛無線電計程車行內與人玩牌，因原告搭其肩，雙方發生口角拉扯，被告因而
      心生不滿，竟夥同另二名不詳姓名成年男子，共萌傷害之犯意聯絡，在車行隔
      壁小吃店前，由該二名不詳姓名成年男子架住原告，被告則以隨地所拾之木棍
      ，朝向原告頭部猛擊並毆打其腹、腰椎等部位，致原告受有左側額骨開放性凹
      陷性骨折、急性硬腦膜上出血、蜘蛛網膜下腔出血、腦浮腫、腹部及腰椎挫傷
      等傷害，當場昏闕，經人送醫急救，並接受開顱手術及住院治療，迄今左側額
      頭仍有一小部份無頭骨覆蓋、凹陷，脈搏跳動顯可易見，刑事部分業經鈞院九
      十年度上易字第二一九號判決被告共同傷害，處有期徒刑一年六月確定。
（二）原告受傷後，於八十九年六月十五日住院動手術，於八十九年六月二十四日出
      院，改為門診追，依民法第一百八十四條、第一百九十三條第一項、第一百
      九十五條第一項規定，自得請求被告賠償下列損害：
      １．醫療費用：自車禍發生迄今共支出醫療費新台幣（下同）六萬五千二百三
          十八元。
      ２．增加生活上之需要：原告自八十九年六月十五日住院動手術，至八十九年
          六月二十四日始出院，共計十日，因生活無法自理，故聘請看護工照顧，
          每日費用二千二百元，共計二萬二千元。
      ３．喪失勞動能力：原告受傷後，依醫師之建議修養三個月左右後，仍無法工
          作，故繼續修養至八十九年十月二日使投入工作，原告以開怪手為生，平
          均每月收入為九萬三千七百元，此部分原告僅請求九萬元。
      ４．精神慰藉金：原告受此傷害，精神之痛苦，實非當事人所能體會，故請求
          被告賠償三十萬元。
三、證據：提出診斷證明書二份、醫療費收據二紙、及薪資估價單二十六紙為證。
乙、被告方面：
一、聲明：求為判決駁回原告之訴。
二、陳述：對原告請求的各個項目及金額被告都沒有意見，但是被告現在執行中，沒
          有錢可以賠償原告。
    理    由
一、本件原告主張：被告於民國八十九年六月十四日晚間十一時許，在高雄縣大寮鄉
    ○○路○段博愛無線電計程車行內與人玩牌，因原告搭其肩，雙方發生口角拉扯
    ，被告因而心生不滿，竟夥同另二名不詳姓名成年男子，共萌傷害之犯意聯絡，
    在車行隔壁小吃店前，由該二名不詳姓名成年男子架住原告，被告則以隨地所拾
    之木棍，朝向原告頭部猛擊並毆打其腹、腰椎等部位，致原告受有左側額骨開放
    性凹陷性骨折、急性硬腦膜上出血、蜘蛛網膜下腔出血、腦浮腫、腹部及腰椎挫
    傷等傷害，刑事部分本院判決被告有罪確定。原告受傷後，已支出醫藥費六萬五
    千二百三十八元，住院十日，生活無法自理，聘請看護工共花費二萬二千元、原
    告受傷後，有三個月不能工作，減少收入九萬元、暨精神受有很大痛苦故請求慰
    撫金三十萬元，共計四十七萬七千二百三十八元，被告均未賠償，故依民法第一
    百八十四條、第一百九十三條第一項、第一百九十五條第一項規定提起本件訴訟
    請求被告賠償。
二、被告則以：對原告請求的各個項目及金額都沒有意見，但是被告現在執行中，沒
    有錢可以賠償原告等語置辯。
三、原告主張被告於民國八十九年六月十四日晚間十一時許，在高雄縣大寮鄉○○路
    ○段博愛無線電計程車行內與人玩牌，因原告搭其肩，雙方發生口角拉扯，甲○
    ○因而心生不滿，竟夥同另二名不詳姓名成年男子，共萌傷害之犯意聯絡，在車
    行隔壁小吃店前，由該二名不詳姓名成年男子架住原告，被告則以隨地所拾之木
    棍，朝向原告頭部猛擊並毆打其腹、腰椎等部位，致原告受有左側額骨開放性凹
    陷性骨折、急性硬腦膜上出血、蜘蛛網膜下腔出血、腦浮腫、腹部及腰椎挫傷等
    傷害，刑事部分本院判決被告有罪確定之事實，有診斷證明書二份及刑事判決書
    乙份在卷可證，且為被告所不爭執，自堪信原告之上開主張為真實。被告不法侵
    害原告之身體，既經認定，其對於原告因而所受之損害，自應負賠償責任。被告
    雖辯稱：伊現無資力賠償云云，縱令屬實，亦不足以減免以其賠償責任，是其所
    辯，不足採信。茲就原告請求事項及金額審酌如左：
  (一)醫藥費六萬五千二百三十八元部分：業據原告提出醫藥費收據二紙為證，依原告
    所受傷害及收據載明治療費別，均屬治療上之必要費用，且為被告所不爭執，應
    予准許。
  (二)增加生活上之需要二萬二千元部分：原告主張伊受傷後，自八十九年六月十五日
    住院動手術，至八十九年六月二十四日始出院，共計住院十日乙節，有診斷證明
    書乙份在卷可稽，原告於住院期間，生活無法自理，自有聘請看護工照顧之必要
    ，其聘請看護工每日費用二千二百元，十日，共計二萬二千元，為被告所不爭執
    ，是原告此部分之主張，應予准許。
  (三)喪失勞動能力九萬元部分：原告主張伊受傷後，醫師建議修養三個月，始能工作
    ，伊以開怪手為生，平均每月收入為九萬三千七百元等情，有其提出之診斷證明
    書乙份及薪資估價單二十六紙為證，且為被告所不爭執，準此，原告得請求數額
    顯已逾九萬元，茲原告僅請求九萬元，應予准許。
  (四)精神慰藉金三十萬元部分：查原告受有左側額骨開放性凹陷性骨折、急性硬腦膜
    上出血、蜘蛛網膜下腔出血、腦浮腫、腹部及腰椎挫傷等傷害，肉體、精神確受
    極大痛若，故審酌原告受傷非輕，迄今左側額頭仍有一小部份無頭骨覆蓋、凹陷
    ，脈搏跳動顯可易見，及原告係國中畢業、從事開挖土機工作，月收入九萬餘元
    ；被告高中肄業、原開計程車為生，月入二萬元左右，沒有其他財產等，認為原
    告請求三十萬元，尚稱合理，且為被告所不爭執，故應予准許。
四、綜上所述，原告得請求之金額為四十七萬七千二百三十八元，從而原告基於侵權
    行為之損害賠償請求權，請求被告賠償四十七萬七千二百三十八元，及自附帶民
    事起訴狀繕本送達翌日即九十年三月二十九日起至清償日止，按年息百分之五計
    算之利息，洵屬正當，應予准許。
五、結論：本件原告之訴，為有理由，依民事訴訟法第七十八條，判決如主文。
中      華      民      國    九十      年    十一    月     二十八     日
                                      臺灣高等法院高雄分院民事第三庭
~B1        審判長法官  張國彬
~B2              法官  徐文祥
~B3              法官  鄭月霞
右正本證明與原本無異。
不得上訴。
中      華      民      國    九十      年    十一    月     三  十     日
~B法院書記官  楊茱宜
                                                                  Ａ


司法院資訊處製作；財團法人民間司法改革基金會備份。
